# 请教陈版主，应付票据买方贴现业务的处理

提问人：yxh567 时间：2021-07-26 14:20:53
A企业发生应付票据买方贴现业务：A企业开具银行承兑汇票给其供应商，并与银行签订买方付息贴现三方协议，供应商将票据贴现，A企业在收到银行针对该票据已贴现的通知时，向银行支付贴现息。对于A企业如何进行账务处理存在如下几个问题
问题一：A企业应在应付票据还是在短期借款中核算该业务
问题二：贴现息是否应在票据贴现期间直线法分摊
问题三：该业务的现金流应计入筹资活动现金流还是经营性活动现金流
问题四：如果该业务的供应商为关联方企业，是否会对上述业务处理造成影响？

回答人：chenyiwei
这种案例通常表明买方获得了融资，在很多情况下也是卖方接受票据结算方式的前提条件（在销售合同中已经约定）。故理论上A企业应当在短期借款中核算（实务中也可以接受在应付票据中核算）。该贴现息应在票据存续期间（相当于借款期内）摊销计入各月的财务费用（利息支出）。后续期满偿还票据本金时，作为筹资活动现金流出处理。
交易对手为关联方，但无证据表明交易显失公允或不具有商业实质的，可参照上述原则处理。

提问人：我 爱谁 哎我 时间：2021-09-16 15:33:06
陈老师，如果A公司现金流按照支付筹资活动现金流的话，那经营活动中就没有流出了，这个是否不恰当呢。
如果拿这种承兑贴现业务类比应收保理业务，应收保理收款记销售商品现金流，这种买方付息承兑业务支付承兑本金时是否也可以计入经营活动采购付款中呢？

回答人：chenyiwei
这个问题是现金流量表的局限性导致的（所有现金流量需有非此即彼的唯一分类），很难有完善的解决方案。例如执行新租赁准则后也会有这个问题，一般租赁的现金流为筹资活动，但简化处理的租赁是经营活动。